【裁判字號】    99,上易,1057
【裁判日期】    990519
【裁判案由】    竊盜
【裁判全文】
臺灣高等法院刑事判決                99年度上易字第1057號
上  訴  人
即  被  告  乙○○
上列上訴人因竊盜案件，不服臺灣桃園地方法院98年度易字第12
48號，中華民國99年3 月18日第一審判決（起訴案號：臺灣桃園
地方法院檢察署98年度偵字第26118 號），提起上訴，本院判決
如下：
    主  文
上訴駁回。
    理  由
一、按「不服地方法院之第一審判決而上訴者，應向管轄第二審
    之高等法院為之。」「上訴書狀應敘述具體理由。」「上訴
    書狀未敘述上訴理由者，應於上訴期間屆滿後20日內補提理
    由書於原審法院。逾期未補提者，原審法院應定期間先命補
    正。」刑事訴訟法第361條第1項、第2項、第3項分別定有明
    文。又第二審法院認為上訴書狀未敘述理由，或上訴有第36
    2條前段之情形者，應以判決駁回之，同法第367條前段亦有
    明文規定。所謂不服第一審判決之具體理由，必係依卷內既
    有訴訟資料或提出新事證，指摘或表明第一審判決有何採證
    認事、用法或量刑等足以影響判決本旨之不當或違法，而構
    成應予撤銷之具體事由，始足當之；倘僅泛言原判決認定事
    實錯誤、違背法令、量刑失之過重或輕縱，而未依上揭意旨
    指出具體事由，或形式上雖已指出具體事由，然該事由縱使
    屬實，亦不足以認為原判決有何不當或違法者，皆難謂係具
    體事由，俾與第二審上訴制度在請求第二審法院撤銷、變更
    第一審不當或違法之判決，以實現個案救濟及節制濫行上訴
    之立法目的相契合。是倘上訴人之上訴書狀雖敘述上訴理由
    ，惟並未具體敘述第一審判決有何不當或違法情形，即與未
    敘述具體理由無異，所為上訴，即非適法。
二、經查：原判決依憑上訴人即被告乙○○之自白，及共同被告
    孫青雨與劉順成（假冒邱正良名義於警、偵中應訊）之證述
    、證人即瑞領科技股份有限公司（下稱瑞領公司）員工甲○
    ○之證述，及贓物具領清單、扣押物品清單、現場照片、油
    壓剪2 支等證據資料，認被告與孫青雨（通緝中）以及劉順
    成（通緝中），於民國98年11月16日上午8 時30分許，由乙
    ○○駕駛車牌號碼DO-7683 號自用小客車搭載孫青雨與劉順
    成，行經址設桃園縣楊梅鎮○○路5號瑞領公司前，3人基於
    共同意圖為自己不法所有之犯意聯絡，由乙○○攜帶其所有
    客觀上足以危害人之生命身體安全可供兇器使用之油壓剪2
    支，依次侵入瑞領公司廠房內（涉犯侵入住居罪嫌，未據告
    訴與起訴）後，共同以前揭油壓剪2 支，剪斷且竊取該廠房
    內之電線3 公斤、電纜線15公斤得手等情，已詳所憑證據
    與認定之理由，因而論處被告犯刑法第321條第1項第3 款、
    第4 款結夥三人以上攜帶兇器竊盜罪，並審酌被告有如原審
    判決事實欄所載犯罪前科，有本院被告前案紀錄表在卷可稽
    ，素行不佳，本年壯力強，惟僅因貪圖他人財物，竟不思正
    途取得，即恣意實施竊盜犯行，並於本件犯罪歷程擔任之角
    色，竊得財物之價值及犯後態度尚為良好，兼衡其所用手段
    、智識程度等一切情狀，量處有期徒刑1 年，並以被告正值
    青壯，身強體健，不思洗心革面，尋正途以獲取一己所需財
    物，結夥3 人攜帶兇器下手行竊，觀諸被告有原判決事實欄
    (二)、(四)、(五)、(九)均為竊盜之同質犯罪，另有原判決事實欄(一)
    、(三)、(六)至(八)違反毒品危害防制條例、偽造文書等異質犯罪
    ，堪認確有犯罪之習慣，其經法院判處罪刑與監獄執刑仍未
    悛悔，一再犯案，不僅彰顯其確有犯罪之習慣，尤徵單憑施
    予刑罰制裁，殊難收矯正被告竊盜惡習之功，毫無收戒除其
    不勞而獲劣性之效。職是，僅藉刑之執行既不足以徹底根絕
    惡性，自有另謀其他處遇方式之必要，俾能矯其頑習並防杜
    再犯，依竊盜犯贓物犯保安處分條例第3條第1項、第4 條、
    第5條第1項前段規定，諭知被告於刑之執行前，令入勞動場
    所強制工作3 年，以正其行。經核並無違誤，所為量刑亦屬
    允當。被告上訴意旨認檢察官以加重竊盜未遂起訴，原審卻
    判處竊盜既遂，因被告未將竊取之物攜離現場，應論以竊盜
    未遂。另原判決令入勞動場所強制工作，實屬過重，懇請鈞
    院予以重審之機會云云。然刑法上竊盜罪既遂未遂區分之標
    準，係採權力支配說，即行為人將竊盜之客體，移入一己實
    力支配之下者為既遂：若著手於竊盜，而尚未脫離他人之持
    有，或未移入一己實力支配之下者，則為未遂。因被告等3
    人，已利用油壓剪2支，剪斷電線3公斤、電纜線15公斤，並
    以藍色繩子捆成一捆，已據被告於原審供述明確，顯然已將
    竊得之電線與電纜線置於一己實力支配之下，所為盜竊行為
    自屬既遂，不待其等將之攜離現場，被告認應屬竊盜未遂云
    云，洵非有據。又被告有原判決事實欄所載前後共9 次犯罪
    行為，其中所犯事實欄(五)至(九)已受刑之執行近4 年之久（94
    年9月9日起算刑期，有本院被告前案紀錄表在卷可稽），甫
    受假釋寬典於98年7 月24日出獄，假釋期間尚未屆滿，未幾
    即再犯本件加重竊盜犯行，足見被告確有犯竊盜罪之習慣，
    堪認其經多次刑之宣告及執行仍無法戒除竊盜惡習，為使其
    習得正當謀生觀念，避免再以行竊方式圖得生活所需而能重
    返社會，原判決依竊盜犯贓物犯保安處分條例規定，諭知被
    告於刑之執行前，令入勞動場所強制工作3 年，顯已就宣告
    保安處分事項詳為審酌，並敘明其理由，亦無違法或不當之
    情形。被告空言其無犯竊盜罪之習慣云云，即不足取。是以
    ，綜觀被告上訴理由內容，均未就原判決有何採證認事、用
    法或量刑等足以影響原判決本旨之不當或違法，而為具體指
    摘。揆諸首揭規定，其上訴自屬不合法律上之程式，爰不經
    言詞辯論，逕予駁回其上訴。
據上論斷，應依刑事訴訟法第367條前段、372條，判決如主文。
中    華    民    國    99    年     5    月    19    日
                  刑事第二庭審判長法  官 洪光燦
                                  法  官 楊照男
                                  法  官 李麗玲
以上正本證明與原本無異。
不得上訴。
                                  書記官 廖婷璇
中    華    民    國    99    年     5    月    19    日

司法院資訊處製作；財團法人民間司法改革基金會備份。
